【裁判字號】    97,台上,6255
【裁判日期】    971204
【裁判案由】    違反槍砲彈藥刀械管制條例
【裁判全文】
最高法院刑事判決            九十七年度台上字第六二五五號
上  訴  人  甲○○
                    號（另案在台灣台中監獄執行中）
上列上訴人因違反槍砲彈藥刀械管制條例案件，不服台灣高等法
院台中分院中華民國九十七年九月二十五日第二審更審判決（九
十七年度上更(一)字第二二五號，起訴案號：台灣台中地方法院檢
察署九十六年度偵字第二二五七０號），提起上訴，本院判決如
下：
    主  文
上訴駁回。
    理  由
按刑事訴訟法第三百七十七條規定，上訴於第三審法院，非以判
決違背法令為理由，不得為之。是提起第三審上訴，應以原判決
違背法令為理由，係屬法定要件。如果上訴理由書狀並未依據卷
內訴訟資料，具體指摘原判決不適用何種法則或如何適用不當，
或所指摘原判決違法情事，顯與法律規定得為第三審上訴理由之
違法情形，不相適合時，均應認其上訴為違背法律上之程式，予
以駁回。本件原審經審理結果，認為上訴人甲○○未經許可，寄
藏自動步槍、手槍、改造手槍及子彈之犯行明確，因而撤銷第一
審之科刑判決，改判依想像競合犯，從一重論上訴人以未經許可
，寄藏自動步槍罪，處有期徒刑陸年陸月，併科罰金新台幣陸拾
萬元，並諭知罰金如易服勞役之折算標準，及為相關從刑之宣告
。已詳敘其調查、取捨證據之結果及憑以認定犯罪事實之心證理
由；並就上訴人所辯本件係自首云云，認非可採，予以指駁。從
形式上觀察，原判決尚無足以影響判決結果之違法情形存在。上
訴意旨略稱：依證人即承辦警員黃崇烈於原審證稱：「我們還沒
有開始搜索，被告（指上訴人）就自己供出槍枝。」等語，參照
最高法院六十三年台上字第一一０一號判例意旨，上訴人符合自
首要件，原判決認非自首，有判決適用法則不當之違背法令等語
。惟查：原判決關於上訴人是否自首一節，業於理由三說明：本
件係因警員接獲線報，指出上訴人住處有通緝犯藏匿，且屋內藏
有槍枝，經警清查認係違反槍砲彈藥刀械管制條例案件，通緝在
案之郭政文藏匿該處，而前往執行逮捕；於按門鈴後，由上訴人
開門讓警員進入屋內，警員上樓逮捕郭政文時，並清查在場之人
而查悉上訴人亦經通緝在案，隨後警員詢問郭政文是否持有槍、
彈，郭政文否認後，警員告知上訴人逮捕通緝犯得實施附帶搜索
之意旨，並要上訴人如有槍枝請配合交出，上訴人始自行供出槍
枝藏置位置而起獲扣案槍、彈等情，業經證人黃崇烈於原審結證
明確。則警方既已經由線報情資，佐以清查可能藏匿該址之人員
涉有違反槍砲彈藥刀械管制條例之罪，且經通緝在案等事證，而
懷疑在該處人員持有槍枝，並於逮捕郭政文及上訴人時，開始調
查程序（詢問上訴人是否藏有槍、彈等物）後，上訴人始供出槍
、彈藏置位置，尚與自首要件不符，上訴人辯稱其係自首並報繳
槍、彈，要屬誤會等旨甚詳（見原判決第五、六頁）。所為論述
於法並無不合。本件情形與本院六十三年台上字第一一０一號判
例載述：「犯人在犯罪未發覺之前，向該管公務員告知其犯罪，
而不逃避接受裁判，即與刑法第六十二條規定自首之條件相符。
」之意旨。顯有不同，自難加以援引。上訴意旨重為此一爭執，
任意指摘原判決適用法則不當，核非適法之第三審上訴理由。其
上訴違背法律上之程式，應予駁回。
據上論結，應依刑事訴訟法第三百九十五條前段，判決如主文。
中    華    民    國  九十七  年   十二   月    四    日
                      最高法院刑事第十庭
                          審判長法官  邵  燕  玲
                                法官  李  伯  道
                                法官  孫  增  同
                                法官  李  英  勇
                                法官  陳  東  誥
      本件正本證明與原本無異
                                      書  記  官
中    華    民    國  九十七  年   十二   月    十    日
                                                      Ｑ


司法院資訊處製作；財團法人民間司法改革基金會備份。
